臺灣彰化地方法院民事裁定
110年度司繼字第1084號
聲  請  人  臺中市政府地方稅務局

法定代理人  沈政安  

上列聲請人聲請對被繼承人林金鐘選任遺產管理人事件，本院裁
定如下：
    主  文
聲請駁回。
程序費用新臺幣壹仟元由聲請人負擔。
    理  由
一、本件聲請意旨略以：被繼承人林金鐘（身分證統一編號：Z0
    00000000號）於民國105年11月17日死亡，被繼承人名下遺
    有房屋，截至目前滯欠106年至110年房屋稅稅額合計新臺幣
    172,948元，查其繼承人均已聲明拋棄繼承，為此聲請選任
    被繼承人林金鐘之遺產管理人等語。
二、按繼承開始時，繼承人之有無不明，而無親屬會議或親屬會
    議未於一個月內選定遺產管理人者，利害關係人得聲請法院
    選任遺產管理人，並由法院依公示催告程序，定六個月以上
    之期限，公告繼承人，命其於期限內承認繼承，民法第1177
    條、第1178條定有明文。次按遺產繼承人，除配偶外，依左
    列順序定之：(一)直系血親卑親屬、(二)父母、(三)兄弟姊
    妹、(四)祖父母，民法第1138條定有明文。復按所謂繼承人
    之有無不明，係指被繼承人之直系血親卑親屬、配偶、父母
    、兄弟姊妹及祖父母無一人出現，究竟有無繼承人尚在不明
    狀態之情形而言（最高法院85年度台上字第2101號判決意旨
    參照）。是繼承開始時，若被繼承人尚有繼承人，即非繼承
    人之有無不明。
三、經查聲請人主張之前揭事實，業據其提出欠稅查詢情形表、
    繼承系統表、本院105年度司繼字第1542號函、107年度司繼
    字第142號函、106年度司繼字第1029號函、108年度司繼字
    第745號、1099號拋棄繼承家事事件公告、全國財產稅總歸
    戶財產查詢清單、戶籍謄本（上述均影本）等件為證。惟查
    ，被繼承人林金鐘於民國105年11月17日死亡，其直系血親
    卑親屬二親等之繼承人林鈺杰、林鈺萍、羅宇翔、張方維等
    4人向本院聲明拋棄繼承，經本院108年度司繼字第745號准
    予備查，視為自始非繼承人，則溯及於繼承開始時即105年1
    1月17日由第三順序之繼承人繼承（被繼承人之父母均早於
    被繼承人死亡），而被繼承人之手足陳林金滿於106年12月1
    6日死亡，雖陳林金滿於被繼承人之直系血親卑親屬二親等
    之繼承人林鈺杰等4人向本院聲明拋棄繼承前死亡，但陳林
    金滿既於被繼承人林金鐘死亡時仍生存，陳林金滿即為被繼
    承人林金鐘之繼承人。從而，被繼承人林金鐘死亡時既有第
    三順序之法定繼承人陳林金滿繼承，本件並無繼承人有無不
    明之情形，揆諸首揭規定，本件聲請為被繼承人林金鐘選任
    遺產管理人，於法自有未合，應予駁回。
四、依家事事件法第97條，非訟事件法第21條第1項前段，裁定
    如主文。
五、如對本裁定抗告，須於裁定送達後10日之不變期間內，向本
    院提出抗告狀，並繳納抗告費新臺幣1,000元。
中　　華　　民　　國　　110 　年　　 7 　月　　31   日 
　
                  家事法庭     司法事務官　曾怡華